臺灣基隆地方法院小額民事判決
110年度基小字第2218號
原      告  王睿洋  
被      告  杜瀚紳  

上列當事人間請求損害賠償事件，本院於民國110年11月11日言
詞辯論終結，判決如下：
    主      文
被告應給付原告新臺幣壹萬肆仟陸佰捌拾元，及自民國一百一十
年十月二十六日起至清償日止，按週年利率百分之五計算之利息
。
訴訟費用新臺幣壹仟元由被告負擔。
本判決得假執行；但被告如以新臺幣壹萬肆仟陸佰捌拾元預供擔
保，得免為假執行。
    事實及理由
一、原告起訴主張：被告於民國110年4月12日0時50分許，騎乘
    車牌號碼000-0000普通重型機車（下稱系爭A車），行經基
    隆市仁愛區仁一路與愛四路口處，不慎撞擊原告所有車牌號
    碼000-0000號普通重型機車（下稱系爭B車），致系爭B車受
    損，為此依侵權行為之法律關係，請求被告賠償維修費用等
    語。並聲明：㈠被告應給付原告新臺幣（下同）14,680元，
    及自起訴狀繕本送達翌日起至清償日止，按週年利率5%計算
    之利息。㈡願供擔保請准宣告假執行。
二、被告抗辯略以：對於被告之過失行為造成系爭B車受損不爭
    執，但系爭B車有很多改裝品，並應計算折舊，因目前經濟
    狀況不好，願意賠付原告2,500元，希望原告可以降低金額
    等語。並答辯聲明：原告之訴駁回。　
三、經查，被告於上開時間、地點騎乘系爭A車，因未保持安全
    距離碰撞同行右側之原告所騎乘系爭B車，造成系爭B車受損
    等事實，業據原告提出基隆市警察局道路交通事故初步分析
    研判表、估價單等件影本為證，且經本院職權向基隆市警察
    局調閱本件事故資料查明屬實，有基隆市警察局110年10月2
    9日基警交字第1100048333號函檢附道路交通事故相關資料
    附卷可憑，並為被告所不爭執，堪認原告之主張為真實可採
    。
四、按汽車行駛時，駕駛人應注意車前狀況及兩車並行之間隔，
    並隨時採取必要之安全措施，道路交通安全規則第94條第3
    項前段定有明文。次按因故意或過失，不法侵害他人之權利
    者，負損害賠償責任；汽車、機車或其他非依軌道行駛之動
    力車輛，在使用中加損害於他人者，駕駛人應賠償因此所生
    之損害，但於防止損害之發生，已盡相當之注意者，不在此
    限，民法第184條第1項前段、第191條之2定有明文。被告於
    上開時間、地點騎乘系爭A車往右偏向，致碰撞系爭B車，對
    本件事故之發生自有過失，且與系爭B車受損結果間有相當
    因果關係，自應負侵權行為損害賠償責任。
五、次按負損害賠償責任者，除法律另有規定或契約另有訂定外
    ，應回復他方損害發生前之原狀；第1項情形，債權人得請
    求支付回復原狀所必要之費用，以代回復原狀，民法第213
    條第1項、第3項定有明文。原告主張系爭B車之必要修繕費
    用為14,680元，業據原告提出與其所述相符之估價單為證，
    堪以採信。被告雖辯稱系爭B車大多為改裝品，且應計算折
    舊云云，惟系爭B車縱經原告改裝零件、配備，既因本件事
    故受損需以估價單所示內容修復，自屬回復原狀所必要，且
　　系爭B車所使用之修繕材料，均係附屬零件，其本身不具獨
    立價值，目的僅係排除車輛受損情形以回復整體效用，並不
    因此而增加市場上之交易價值，原告亦不同意計算折舊，自
    不生「材料應予折舊」之問題，附此敘明。
六、綜上所述，原告依侵權行為之法律關係，請求被告給付14,6
    80元，及自起訴狀繕本送達翌日即自110年10月26日起至清
    償日止，按週年利率5%計算之利息，為有理由，應予准許。
六、本件係適用小額訴訟程序所為被告敗訴之判決，依民事訴訟
    法第436條之20規定，應依職權宣告假執行，併依同法第436
    條之23準用同法第436條第2項，再準用同法第392條第2項規
    定，酌情宣告被告預供相當之擔保金額後得免為假執行。
七、本件第一審裁判費為1,000元，此外別無其他費用支出，訴
    訟費用應由敗訴的被告負擔。
八、結論：本件原告之訴為有理由，依民事訴訟法第436條之19
    第1項、第436條之20、第436條之23、第436條第2項、第78
    條、第392條第2項，判決如主文。
中　　華　　民　　國　　110 　年　　11　　月　　25　　日
　　　          　基隆簡易庭法　官　陳湘琳
以上正本係照原本作成。　　　　　　　　　   
對於本件判決如有不服，應於收受送達後20日內向本院提出上訴
書狀，上訴於本院合議庭，並按他造當事人之人數附具繕本。
當事人之上訴，非以判決違背法令為理由不得為之，上訴狀應記
載上訴理由，表明下列各款事項：
㈠原判決所違背之法令及其具體內容。
㈡依訴訟資料可認為原判決有違背法令之具體事實。
中　　華　　民　　國　　110 　年　　11　　月　　25　　日
                            書記官　林亭如